【裁判字號】    89,自,216
【裁判日期】    891020
【裁判案由】    業務侵占等
【裁判全文】
臺灣士林地方法院刑事判決                          八十九年度自字第二一六號
    自  訴  人  丙○○
    被      告  甲○○
右列被告因業務侵占案件，經自訴人提起自訴，本院判決如左：
    主  文
甲○○連續意圖為自己不法之所有，而侵占對於業務上所持有之物，處有期徒刑柒月
，緩刑參年。
    事  實
一、甲○○自民國八十八年七月十九日起，受僱於丙○○即位於台北市○○街三一號
    之乙○○○○擔任業務員，從事送貨及收款之工作，乃從事業務之人員，竟基於
    概括之犯意，意圖為自己不法之所有，連續於附表所示之時間，多次將其職務上
    向附表所示之客戶收取如附表所示之貨款，共計新臺幣（下同）十八萬九千元，
    易持有為所有，將之侵占入已，挪為他用，嗣經丙○○查覺。
二、案經丙○○提起自訴。
    理  由
一、訊據被告甲○○對於右揭事實坦承不諱，復有自訴人丙○○即乙○○○○所呈之
    估價單十八紙附卷可稽，互核相符，又被告將職務上收取之款項挪作他用及至八
    十九年十月五日始返還自訴人乙節，亦有和解書一紙在卷可考，事證明確，被告
    犯行應堪認定。
二、被告係屬從事業務之人，將業務上所持有之十八萬九千元，易持有為所有，核其
    所為，係犯刑法第三百三十六條第二項之業務上侵占罪。其如附表所示先後所犯
    多次業務上侵占犯行，時間緊接，觸犯構成要件相同之罪名，顯係基於概括犯意
    而反覆為之，應依連續犯規定以一罪論，並加重其刑。又自訴意旨雖主張被告另
    涉有偽造估價單即偽造文書之犯嫌，然查此部分並未有何證據證明之，自訴人亦
    當庭表示不追訴此部分事實，此部分事實既不能證明之，惟自訴意旨認此部分與
    前揭論罪科刑部分有牽連犯裁判上一罪關係，是不另為無罪之諭知，併予敘明。
    審酌被告並未有何前科，素行尚佳（被有臺灣高等法院被告全國前案紀錄表一份
    在卷足憑），其侵占之總金額為十八萬九千元，事後已歸還部分款項且與自訴人
    達成和解，事後坦承犯行，態度尚佳等一切情狀，量處如主文所示之刑。末查被
    告前未曾受任何有期徒刑以上刑之宣告，此有臺灣高等法院被告全國前案紀錄表
    一份存卷可考，且已與被害人家屬達成和解，有和解書一份在卷可參，其經此審
    判之教訓，自當知所惕勉而無再犯之虞，本院綜核各情認上開對被告所宣告之刑
    以暫不執行為適當，故併予宣告緩刑三年，以啟自新。
據上論斷，應依刑事訴訟法第二百九十九條第一項前段，刑法第五十六條、第三百三
十六條第二項、第七十四條第一款，罰金罰鍰提高標準條例第一條前段，決如主文。
中      華      民      國      八十九      年      十    月    二十    日
                                  臺灣士林地方法院刑事第二庭
                                          法  官  王  梅  英
右正本證明與原本無異。
如不服本判決，應於判決送達後十日內，向本院提出上訴狀。
                                          書記官
中      華      民      國      八十九      年      十    月    十      日
附表編號      侵占時間            收取款項之客戶名稱    侵占金額（新台幣）
    1       88.11.24-89.1.23      美夢成真。台北縣    41500
                                  板橋市○○路○段
                                  一七四號
    2       88.10.15-89.1.26      信誠商行。台北縣    17350
                                  土城市○○路○段
                                  一七七號
    3       89.1.27               鴻吉商行。台北縣    12000
                                  板橋市○○街一０
                                  ０號
    4       89.1.4                雅集商行。台北縣    4980
                                  板橋市○○街四０
                                  五號
    5       89.1.1-89.1.28        新和興商行。台北縣  62400
                                  板橋市○○路○段四
                                  三五巷五七號
    6       89.1                  金來來商行。台北縣  50770
                                  土城市○○路一九號


司法院資訊處製作；財團法人民間司法改革基金會備份。
